臺灣臺北地方法院小額民事判決
　　　　　　　　　　　　　　　　  111年度北小字第3468號
原      告  吳濬瑋  
被      告  蘇麗華  
上列當事人間侵權行為損害賠償事件，於中華民國111年9月8日
言詞辯論終結，本院判決如下：
    主    文
原告之訴及假執行聲請均駁回。
訴訟費用新臺幣壹仟元由原告負擔。
    事實及理由
壹、程序方面： 
一、被告經合法通知，未於最後言詞辯論期日到場，核無民事訴
    訟法第386條各款所列情形，爰依民事訴訟法第433之3之規
    定，依職權為一造辯論判決。
貳、實體部分：
一、原告起訴主張：查本次原由，濬瑋建設總經理甲○○先生多次
    拜訪協榮航業股份有限公司黃崇智先生，表似有買方願以高
    價購買黃美雄先生於臺北市南港區向陽段之開發案，黃美雄
    先生為黃崇智先生之父親，祂已不在了。黃崇智先生對於濬
    瑋建設買方所開的買賣價錢與條件，均欣然接受，遂指示甲
    ○○先生前去拜訪三傑建設股份有限公司乙○○小姐，以完成買
    賣事件。查三傑建設股份有限公司乙○○女士為黃李素珠女士
    之員工，黃李素珠為黃美雄之妻，黃崇智先生之母親，甲○○
    先生應邀黃崇智先生之委託，前去拜訪乙○○女士，進行買賣
    簽約過戶事宜。黃崇智先生對於協榮航業股份有限公司未來
    營運發展擴大投資，亦有資金上需求，看好未來發展，亦指
    示甲○○先生對於台北市南港開發案加速進行，以獲最大利益
    ，善盡管理投資之責。甲○○先生應邀前去三傑建設股份有限
    公司拜訪乙○○女士，但乙○○女士藉故不配合，有違黃崇智先
    生委託。本卷案件處理原委，請乙○○女士連絡黃李素珠女士
    簽立不動產委託買賣，不動產買賣過戶，但乙○○女士藉故不
    配合，以致喪失買賣事件合約，至致黃崇智先生遭受莫大損
    失。既然唯一繼承人黃崇智先生答應出售台北南港區開發案
    ，黃李素珠及乙○○女士應積極配合買賣過戶事宜才是正道。
    黃美雄已經過世，但是他有託夢給我，是可信的依據，他兒
    子也都同意了，我想主人家就已經同意了，被告是員工不應
    該反對及阻擋，解決事情很簡單，委託書寫寫就可以等語。
    並聲明：被告應賠償原告損失給付新台幣9萬9999元。
二、被告對於上開事實，經於相當時期受合法之通知，而未於言
    詞辯論期日到場，惟曾書狀則以：原告未曾與黃美雄、黃李
    素珠夫婦及其2人之子黃崇智(下稱黃美雄等3人)碰過面，黃
    美雄等3人完全不認識原告，更未曾與原告有過對話或往來
    ，更未曾指示被告與原告接洽。被告為黃美雄等3人之員工
    ，因原告此前濫訴訴請黃美雄「返還台北市南港區土地」（
    然上開土地根本非原告所有），因此被告受黃美雄委託出席
    士林地院105年度湖調字第171號調解庭，原告當場提出土地
    開發要求，被告當場拒絕。其後原告即多次騷擾被告要求仲
    介土地，原告甚至對黃李素珠提起背信告訴(誣指黃李素珠
    僱其出售土地，而未支付酬勞）經臺北地檢署作成110年度
    偵字第10079號不起訴處分。原告企圖染指土地利益，強逼
    不同意買賣開發之土地所有人出面，前後七次編造虛假事實
    一再騷擾黃李素珠夫妻及被告，虚捏事實指黃崇智同意與原
    告交易，並指示被告配合辦理，因被告不配合而對被告提起
    訴訟等語，資為抗辯。並聲明：原告之訴駁回。
三、得心證之理由：
  ㈠按當事人主張有利於己之事實者，就其事實有舉證之責任，
    民事訴訟法第277條定有明文。民事訴訟如係由原告主張權
    利者，應先由原告負舉證之責，若原告先不能舉證，以證實
    自己主張之事實為真實，則被告就其抗辯事實即令不能舉證
    ，或其所舉證據尚有疵累，亦應駁回原告之請求；主張法律
    關係存在之當事人，須就該法律關係發生所具備之要件事實
    ，負舉證責任，此觀民事訴訟法第277條之規定自明。且同
    法第244條第1項第2款及第195條並規定，原告起訴時，應於
    起訴狀表明訴訟標的及其原因事實，當事人就其提出之事實
    ，應為真實及完全之陳述。故主張法律關係存在之原告，對
    於與為訴訟標的之法律關係有關聯之原因事實，自負有表明
    及完全陳述之義務（最高法院17年上字第917號判例意旨、9
    7年台上字第1458號判決意旨參照）。
  ㈡經查，原告主張之事實，為被告所否認，而以前詞資為抗辯
    ，並提出臺灣士林地方法院105年湖調字第171號通知書、本
    院106年度北司簡調字第141號通知書、本院108年度北司小
    調字第3759號通知書、本院109年度勞訴字第377號裁定、本
    院110年勞小字第2號判決、臺灣臺北地方檢察署檢察官110
    年度偵字10079號不起訴處分書等文件為證，關於原告主張
    「…黃崇智先生對於我方濬瑋建設公司制臺北市南港區資產
    買賣案！所開出的條件與價格都欣然同意…」、「…黃崇智先
    生…遂指示本人與…乙○○（被告）出來協調討論…！委託銷售
    事宜」、「…黃美雄妻子黃李素珠亦有一半的財產繼承權！
    但最後財產全部是黃崇智先生所有！因此希望乙○○女士（被
    告）能好好配合」、「…因被告不配合不請黃李素珠前來簽
    約…主張生存權、工作權及財產權受被告侵害」云云，本院
    於111年8月11日函請闡明原告於111年8月25日前（以法院收
    文章為準）提出前開主張之證據或證據方法到院，並舉證說
    明兩造間有無契約關係，如無契約關係，究竟被告違反何作
    為義務等情（本院卷第81至83頁），函文111年8月17日送達
    原告（本院卷第85頁），原告迄至言詞辯論終結期日前皆未
    提供證據或證據方法供本院參酌，111年9月8日在庭空言伊
    已獲得黃崇智同意仍未提出證據或證據方法以茲證明；次按
    「詎上訴人於準備程序終結後、111年8月23日言詞辯論期日
    前之111年8月15日，方具狀請求本院囑託臺大醫院就上情為
    補充鑑定（本院卷2第346頁），顯乃逾時提出，非不可歸責
    於上訴人，且妨礙本件訴訟之終結，揆諸前開說明，自無調
    查之必要。」，臺灣高等法院110年度上字第318號民事判決
    意旨可資參照，從而，依上開民事判決意旨可知原告縱日後
    提出證據或證據方法，亦屬逾時提出，自無調查之必要。據
    上所述，原告既未能提出證據證明其主張為真實，其請求自
    不能准許。
四、綜上所述，原告請求被告賠償原告損失給付9萬9999元，為
    無理由，應予以駁回。又原告之訴既經駁回，其假執行聲請
    亦乏所據，爰併予駁回之。
五、本件事證已臻明確，兩造其餘攻擊防禦方法與判決之結果不
    生影響，爰不一一贅論，併此敘明。至於原告於111年9月8
    日言詞辯論後提出之書狀及證據，亦屬逾時提出，自無調查
    之必要，附此敘明。
六、訴訟費用負擔之依據：民事訴訟法第78條。本件訴訟費用額
    ，依後附計算書確定如主文所示金額。
中　　華　　民　　國　　111 　年　　10　　月　　13　　日
                      臺北簡易庭  法  官  趙子榮
以上正本證明與原本無異。
如不服本判決，須以違背法令為理由，於判決送達後20日內向本
庭提出上訴狀（應按他造當事人之人數附繕本）；如委任律師提
起上訴者，應一併繳納上訴審裁判費。
中　　華　　民　　國　　111 　年　　10　　月　　13　　日
                                  書記官  陳怡安
計   算   書：
項        目             金   額（新臺幣）    備    註
第一審裁判費             1000元
合        計             1000元

附錄：
一、民事訴訟法第436條之24第2項：
    對於小額程序之第一審裁判上訴或抗告，非以其違背法令為
    理由，不得為之。
二、民事訴訟法第436條之25：
    上訴狀內應記載上訴理由，表明下列各款事項：
    （一）原判決所違背之法令及其具體內容。
    （二）依訴訟資料可認為原判決有違背法令之具體事實。